【裁判字號】    89,台非,172
【裁判日期】    890706
【裁判案由】    毀損
【裁判全文】
最高法院刑事判決                                八十九年度台非字第一七二號
    上訴人  最高法院檢察署檢察總長
    被  告  甲○○
右上訴人因被告毀損案件，對於台灣台南地方法院中華民國八十九年一月五日第一審
確定判決（八十八年度自字第四九三號），認為部分違法，提起非常上訴，本院判決
如左：
    主  文
原判決關於甲○○宣告緩刑違背法令部分撤銷。
    理  由
非常上訴理由稱：「按前未曾受有期徒刑以上刑之宣告，而受二年以下有期徒刑、拘
役或罰金之宣告者，始得宣告緩刑；刑法第七十四條有明文規定。因此在判決前已受
有期徒刑以上刑之宣告確定者，即不合於緩刑條件（最高法院五十四年台非字第一四
八號判例參照）。又前受有期徒刑之宣告，雖經同時諭知緩刑，苟無刑法第七十六條
失其刑之宣告效力之情形，仍不得於後案宣告緩刑（最高法院二十五年非字第三一三
號判例參照）。本件被告前因竊盜案件，經台灣高等法院台中分院於（民國）八十七
年四月九日以八十七年度上訴字第四五六號判處有期徒刑八月，緩刑五年確定。乃原
判決以被告犯本件毀損案於八十九年一月五日判處被告罰金三千元時，對於此項應依
職權調查之事項未予調查，竟併諭知緩刑二年；其宣告緩刑係在被告前受有期徒刑以
上刑之宣告確定五年以內，依上開說明其諭知緩刑自有適用法則不當之違背法令。案
經確定，爰依刑事訴訟法第四百四十一條、第四百四十三條提起非常上訴，以資糾正
。」等語。
本院按依刑法第七十四條之規定，得宣告緩刑者，以未曾受有期徒刑以上刑之宣告，
或前受有期徒刑以上刑之宣告，執行完畢或赦免後，五年以內未曾受有期徒刑以上刑
之宣告為要件。是凡在判決前五年內已經受有期徒刑以上刑之宣告確定，而其刑之宣
告又未失效力者，即不合於刑法第七十四條第一款之緩刑要件。又有關被告前科執行
情形，以及是否符合宣告緩刑之要件，乃屬法院應於審判期日依職權調查之事項。本
件被告甲○○前因犯竊盜罪，經台灣高等法院台中分院於八十七年四月九日，以八十
七年度上訴字第四五六號判處有期徒刑八月，緩刑五年確定，有台灣高等法院被告全
國前案紀錄表在卷可憑，則本件被告所犯毀損罪，於八十九年一月五日判決時，即不
得再為緩刑之宣告，乃原判決適用刑法第七十四條第一款，於判處被告罰金仟元（
如易服勞役，以佰元折算壹日）外，併予宣告緩刑貳年，自屬違背法令。案經確定
，非常上訴意旨執以指摘，洵有理由。惟原判決尚非不利於被告，應由本院將原判決
關於宣告被告緩刑之違背法令部分撤銷，以資糾正。
據上論結，應依刑事訴訟法第四百四十七條第一項第一款前段，判決如主文。
中      華      民      國    八十九    年      七      月      六      日
                              最高法院刑事第十一庭
                                  審判長法官  莊  登  照
                                        法官  洪  明  輝
                                        法官  蔡  清  遊
                                        法官  黃  一  鑫
                                        法官  林  秀  夫
      右正本證明與原本無異
                                              書  記  官
中      華      民      國    八十九    年      七      月     十四     日


司法院資訊處製作；財團法人民間司法改革基金會備份。
